【裁判字號】    90,上易,276
【裁判日期】    900223
【裁判案由】    侵占
【裁判全文】
臺灣高等法院臺南分院刑事判決          九十年度上易字第二七六號  Ａ
      上  訴  人
      即  自訴人  甲  ○  ○
      被      告  乙  ○  ○
      被      告  丙  ○  ○
右上訴人因被告等侵占案件，不服臺灣臺南地方法院八十九年度自字第三九五號中華
民國八十九年十二月十四日第一審判決，提起上訴，本院判決如左：
      主      文
上訴駁回。
      理      由
一、上訴意旨略以：查被告丙○○確實設籍於台南市○○路九九號，惟該址係空屋，
    故無人收受傳票；另被告乙○○確實設籍於永康市○○街四六號，惟乙○○係三
    年前租屋而居，現已行蹤不明，請法院函查台南市北區戶政事務所及台南縣永康
    市戶政事務所查證即明。綜上所述，起訴程序雖有欠缺，但仍能確認被訴追者之
    確實年籍。原審竟以丙○○之傳票無法送達，逕為不受理之諭知，上訴人不服原
    判決為此提起上訴云云。
二、原審以本件上訴人即自訴人自訴被告乙○○、丙○○涉有侵占、詐欺、偽造文書
    等罪嫌，雖於自訴狀上記載被告丙○○住於台南市○○路九九號，乙○○部分則
    未記載地址，然原審依自訴人所陳被告丙○○住所傳喚結果，傳票無法送達，有
    送達證書及信封附卷可稽，且經原審於八十九年十二月一日命上訴人於七日內查
    報被告二人年籍資料，業經逾期，不為補正，乃以其起訴程序違背規定，爰不經
    言詞辯論，逕為不受理之諭知。
三、經查：按提起自訴，於自訴狀內除應記載被告之姓名外，尚應記載被告之性別、
    年齡、職業、住所或居所，或其他足資辨別之特徵，俾能確定其訴追者究係何人
    ，刑事訴訟法第三百二十條第二項第一款定有明文，此乃法定必備之程式，否則
    起訴之程序即有未備，認為欠缺起訴條件，應諭知不受理之判決，此有最高法院
    廿七年滬字第一○七號判例參照。查上訴人之自訴狀確實僅記載被告乙○○住永
    康市，另被告丙○○住於台南市○○路九九號，並均無其他年籍資料，此有自訴
    狀一份附原審卷足稽。原審依自訴人所陳被告丙○○住所傳喚結果，傳票無法送
    達，有送達證書及信封附原審卷可稽，乃於八十九年十二月一日當庭命上訴人於
    七日內查報被告二人之年籍資料，有該日之訊問筆錄一份附卷足憑，上訴人逾期
    不為補正，其起訴程序自有違背上開規定，原審逕為不受理之判決，本院經核其
    認事用法並無不當，上訴人上訴意旨空言指摘原判決不當，為無理由，應予駁回
    。
據上論斷，應依刑事訴訟法第三百六十八條、第三百七十二條，判決如主文。
中    華    民    國      九十      年      二      月      二十三      日
                                  臺灣高等法院臺南分院刑事第三庭
                                      審判長法官  鄭    文    肅
                                            法官  黃    聰    明
                                            法官  王    浦    傑
右正本證明與原本無異。
不得上訴。
                                      法院書記官  蔡    振    豐
中    華    民    國      九十      年      二      月      二十七      日


司法院資訊處製作；財團法人民間司法改革基金會備份。
